# 请教陈老师关于股份支付的问题

提问人：awakenstriving 时间：2023-05-09 16:01:36
陈老师，您好！某公司注册资本为 400 万股，股权结构为：实际控制人持股60%；总裁持股10%；四位副总裁级别高管持股20%；机构投资者10%。 2023 年 1 月公司拟向有限合伙A进行定增发行 100 万股，发行价格 2 元/股，实际市场公允价格为 10 元/股。有限合伙A持有份额结构为：总裁持有份额40%，其他公司技术人员持有份额60%。请问陈老师：（ 1 ）本次定增所涉及的股份支付总额是否为（10-2） _100_ （万股）？还是【 _100_ 40%（ _1-10%_ ） _+100_ 60%】*（10-2）？为什么？（ 2 ）如果本轮定增不是向A合伙企业，而是面向原有所有股东，都是低价参与，是否涉及股份支付？谢谢

回答人：chenyiwei
1 、总裁作为原股东之一，但并非控股股东，大股东并未参与本次增资。在这种情况下，倾向于将总裁通过持股平台增持的股份全部作为股份支付处理。
2 、参照《监管规则适用指引——发行类第 5 号》之“5-1 增资或转让股份形成的股份支付”：“为发行人提供服务的实际控制人/老股东以低于股份公允价值的价格增资入股，且超过其原持股比例而获得的新增股份，应属于股份支付。如果增资协议约定，所有股东均有权按各自原持股比例获得新增股份，但股东之间转让新增股份受让权且构成集团内股份支付，导致实际控制人/老股东超过其原持股比例获得的新增股份，也属于股份支付。实际控制人/老股东原持股比例，应按照相关股东直接持有与穿透控股平台后间接持有的股份比例合并计算。”。据此，如果本轮定增不是向A合伙企业，而是面向原有所有股东，都是低价参与，但增资后持股比例（穿透后）发生变动的，则就穿透后持股比例增加的原股东部分应做股份支付处理。